臺灣高等法院臺中分院民事裁定　100年度抗字第166號
抗　告　人　 DILIGENT.
法定代理人　 LIU,MING.
訴訟代理人　 鄧雲奎律師
相　對　人　 楷越資通股份有限公司
法定代理人　 鄧雅如
訴訟代理人　 謝文田律師
抗告人因與相對人間確定訴訟費用額事件，對於中華民國100年3
月7日臺灣南投地方法院100年度聲字第8號所為裁定提起抗告，
本院裁定如下：
    主  文
原裁定所命抗告人應給付相對人之訴訟費用額超過「新臺幣壹拾
參萬貳仟零玖元及自原裁定送達抗告人翌日起至清償日止，按週
年利率百分之五計算之利息」部分廢棄。
抗告程序費用由相對人負擔。
    理  由
一、按法院未於訴訟費用之裁判確定其費用額者，第一審受訴訟
    法院於該裁判有執行力後，應依聲請以裁定確定之；此確定
    之訴訟費用額，應於裁定送達之翌日起，加給按法定利率計
    算之利息；又當事人分擔訴訟費用者，法院為確定費用額之
    裁判時，除前條第2項情形外，應視為各當事人應負擔之費
    用，已就相等之額抵銷，而確定其一造應賠償他造之差額，
    民事訴訟法第91條第1、3項及第93條定有明文。又前揭確定
    訴訟費用額程序，係對於原確定判決所諭知裁判費用分擔所
    為確定訴訟費用額之補充裁判，乃屬原訴訟程序之延伸，故
    有關訴訟代理人或送達等相關事項，均與原訴訟程序相同，
    先此敘明。
二、抗告意旨略以：依本院97年度重上更(一)字第47號判決主文觀
    之，超過新台幣（下同）3,294,092.5元（核抗告人應負擔
    訴訟費用即為10分之7），及自96年4月10日起至清償日止，
    按年息百分之五計算，並該部分假執行之宣告，暨除確定外
    之訴訟費用之裁判均廢棄等語，則本件訴訟費用之計算應為
    ：(1)抗告人所支出第一審裁判費110,824元；(2)相對人所支
    出第二審裁判費164,652元，合計275,476元。抗告人應負擔
    10分之7即192,833元，則兩造支出第一、二審之訴訟費用就
    相等之額抵銷，應由抗告人賠償相對人第一、二審之訴訟費
    用82,009元（計算式192,833元－110,824元＝82,009元），
    再加上第三審訴訟費用50,000元，則合計為132,009元始為
    適法。詎原審裁定疏漏本院97年度重上更(一)字第47號判決主
    文之前半段，遽認本件歷審訴訟費用均應由抗告人負擔，
   則原審裁定顯有錯誤
   ，應予廢棄云云。
三、經查：
  (一)本件抗告人與相對人間給付拆帳費等事件，經台灣南投地方
    法院95年度訴字第416號判決抗告人部分勝訴，並諭知第一
    審訴訟費用110,824元，其中109,768元由相對人負擔，餘由
    抗告人負擔；嗣相對人不服提起上訴，經本院96年度重上字
    第149號判決將原判決部分廢棄，廢棄部分駁回抗告人於第
    一審之訴，相對人之部分上訴及抗告人之附帶上訴均駁回，
    第一、二審訴訟費用由相對人負擔3/10，餘由抗告人負擔，
    第二審訴訟費用關於附帶上訴部分由抗告人負擔；相對人就
    敗訴部分並未上訴，抗告人就敗訴部分不服提起上訴，經最
    高法院97年台上字第2306號判決將前揭上訴第三審部分之原
    判決廢棄發回更審，經本院97年度重上更(一)字第47號將發回
    更審範圍之原第一審判決廢棄暨訴訟費用（確定部分除外）
    之裁判廢棄，廢棄部分駁回抗告人於第一審之訴，抗告人之
    附帶上訴駁回，第一、二審及發回前第三審訴訟費用（確定
    部分除外，含附帶上訴訴訟費用）由抗告人負擔；抗告人不
    服提起上訴，經最高法院99年台上字第726號以上訴不合法
    裁定上訴駁回，並諭知第三審訴訟費用由抗告人負擔而確定
    ，此有相對人提出之歷審判決書影本為證。
  (二)本院審酌第一、二審訴訟費用，就抗告人請求及相對人敗訴
    部分相對人應負擔訴訟費用十分之三，又第一審裁判費用11
    0,824已由由抗告人預繳，第二審裁判費164,652元則由相對
    人預繳，相對人另支出第三審相對人委任律師之酬金5萬元
    ，故本件抗告人尚應給付相對人之訴訟費用金額確定如下：
  (1)第一審裁判費為110,824，相對人應負擔3/10，即33,247元
    【計算式：110,824×3/10≒33,247】。
  (2)第二審裁判費為164,652元，抗告人應負擔7/10即115,256元
    【計算式：164,652×7/10≒115,256】
  (3)第三審相對人委任律師所支出之酬金，經最高法院100年度
    台聲字第7號民事裁定核定為50,000元，應由抗告人負擔。
  (4)綜上所陳，抗告人應返還相對人之金額為132,009元【計算
    式：115,256＋50,000－33,247＝132,009】
  (三)綜上所述，本件抗告人應給付相對人之訴訟費用金額應確定
    為132,009元，原裁定疏未審酌歷審判決關於訴訟費用裁定
    之內容，所為確定訴訟費用金額顯有錯誤，抗告意旨指摘原
    裁定超過應准許部分為不當，求予更正，為有理由，爰由本
    院裁定如主文第1項所示。
四、據上論結，依民事訴訟法第492條、第95條、第79條，裁定
    如主文。
中    華    民    國   100    年    6     月    30    日
                民事第七庭    審判長法  官  饒鴻鵬
                                    法  官  張瑞蘭
                                    法  官  陳毓秀
以上正本係照原本作成。
再為抗告應以適用法規顯有錯誤為理由。
如提起再抗告者應於裁定送達後10日內向本院提出抗告理由狀（
須按照他造人數附具繕本）並繳納抗告裁判費新臺幣1,000元，
同時委任律師或具有律師資格之關係人為代理人。
                                    書記官  高勳楠
中    華    民    國   100    年    7     月    4     日
                                                      Ｓ